臺灣高等法院臺南分院刑事判決
上　訴　人
即　被　告　地○○
上列上訴人因詐欺案件，不服台灣台南地方法院93年度易緝字第
114號中華民國94年3月16日第一審判決（起訴案號：臺灣台南地
方法院檢察署92年度偵緝字第1243號；暨併辦案號：臺灣高雄地
方法院檢察署93年度偵字第5899號、偵緝字第1895號），提起上
訴，本院判決如下：
    主　文
上訴駁回。
　　事  實
一、地○○與自稱「吳金良、鍾坤亮、阿雄、李先生、申先生」
    等不詳成年男子，明知地○○並無資力，且均無支付貨款真
    意，竟共同基於意圖為自己不法所有之常業詐欺犯意，於民
    國（下同）九十一年七月間，事先謀議，共組詐欺集團，由
    「吳金良、鍾坤亮、阿雄」籌組浤倡股份有限公司、合台有
    限公司（下稱浤倡公司、合台公司），並由「鍾坤亮」尋找
    高雄市○○○路七五號二樓之二、高雄市○○○路二五五號
    樓、高雄市○○路二三二號二樓、高雄市○○街三十七巷一
    之五號、高雄市○○路五七○之一號等處，為營業處所，復
    覓得廖勝秋、葉漏明、杜明進、蔡佩圜、李貞儀（均另行偵
    辦），擔任公司董監事、員工，並負責員工薪水、電話費等
    ，地○○則以人頭名義，出任浤倡公司及合台公司名義負責
    人，在上開高雄市○○路營業處所，免費吃住及負責聯絡，
    並可獲利分紅。復由「鍾坤亮」為地○○印製浤倡公司及合
    台公司之負責人名片，並由「吳金良」帶同地○○，前往中
    國農民銀行（下稱中國農銀）小港分行、台灣中小企業銀行
    （下稱中小企銀）小港分行、第一商業銀行（下稱第一商銀
    ）小港分行、臺灣南區郵政管理局（下稱郵政局），開設支
    票帳戶使用，欲假浤倡公司及合台公司名義，對外佯稱為合
    法經營金屬家具及裝設品製造業、冷凍食品批發業，並提供
    地○○、「蘇恩男」之空頭支票訛作擔保，與不知情商家交
    易，而詐取財物。
二、嗣於九十一年底、九十二年初，該集團由地○○、蔡佩圜、
    李貞儀、鍾坤亮（即游先生）、郭小姐、黃小姐、洪小姐、
    伍小姐、郭惇渝、范小姐、梁小姐、溫瑞華、溫小姐等人，
    以浤倡公司及合台公司名義，對外購物，均先以小額作正常
    交易，俟取信於附表編號01至28所示28家公司或獨資商號，
    即於九十一年底、九十二年初某日，於附表各編號所示訂貨
    時點，由附表所示接洽人，向附表所示被害公司或商號，接
    洽訂貨，並開立附表所示空頭支票，佯作擔保，致上開被害
    公司、商號職員，陷於錯誤，而於附表所示送貨時地，交付
    附表所示貨物。旋因上開貨款支票，陸續屆期跳票，地○○
    等人，則逃匿無蹤，且上開營業處所，亦人去樓空，各該被
    害公司及商號，始知受騙。
三、地○○及「鍾坤亮」等詐騙集團，為便於載運自附表所示被
    害人詐得財物，遂承前常業詐欺犯意聯絡，明知渠等向匯豐
    汽車股份有限公司（下稱匯豐公司）購車，自始即無給付車
    款總價意思，竟由地○○出面，以浤倡公司名義，於九十二
    年一月廿九日，以附條件買賣方式，向匯豐公司詐騙購得Ｚ
    Ｇ－八六八二號小貨車一輛。「鍾坤亮」等人，取得前開小
    貨車後，即用以載運附表所示詐得財物，並於詐騙附表所示
    被害人得手後，即不再繳納分期款項（僅繳納二期分欺款）
    。嗣匯豐公司追償無著後，始知受騙。
四、案經戊○○訴請臺灣臺南地方法院檢察署檢察官偵查起訴暨
    併案審理。
    理  由
一、右揭犯行，經被告於本院為認罪表示，並對告訴人及共犯於
    偵查中供述，同意作為證據（詳本院卷六四頁），且被告於
    本院時亦為認罪表示（詳本院卷四○頁）。則依刑事訴訟法
    第一百五十九條之五之規定，上開告訴人及共犯供述，自有
    證據能力，合先敘明。
二、上揭事實，迭據上訴人即被告地○○於偵訊及原審暨本院均
    供承不諱，核與共犯蔡佩圜、李貞儀供述相符，且與附表所
    示被害人及告訴代理人指訴一致，並有附表所示出貨單、訂
    貨單、支票及退票理由單、尚未變賣處分貨物照片13張、浤
    倡公司營利事業登記證、高雄市監理處動產擔保交易登記證
    明書、汽車新領牌照登記書、客戶分期繳款紀錄查詢表在卷
    可稽。足認被告自白，核與事實相符，應堪採信。
三、核被告所為，係犯刑法第三百四十條常業詐欺罪。被告與「
    吳金良、鍾坤亮、阿雄、李先生、申先生」等不詳成年男子
    ，就上開犯行，有犯意聯絡及行為分擔，應均論以共同正犯
    。被告等人以小額訂貨方式，培養信用後，再大量購貨，最
    終使支票未兌現，而詐取財物，並反覆詐取附表所示被害人
    財物，總值達新台幣（下同）一七六六萬九一五九元。被告
    等人，顯係基於常業犯意而為之。檢察官雖僅起訴被告附表
    編號01所示詐欺犯行，其餘事實欄所載被告常業詐欺犯行，
    雖未據檢察官起訴，然該部分與檢察官起訴部分，均係被告
    基於常業詐欺犯意所為，具有實質上一罪關係，已如前述，
    本院自得一併審理。至公訴人起訴被告涉犯附表編號01所示
    犯行，認被告係犯刑法第三百三十九條第一項詐欺取財罪，
    然嗣後被告另犯附表編號02至28所示詐欺案，業經本院一併
    審理，以被告犯罪時間緊接，且均以小額訂貨方式，培養信
    用後，再大量購貨詐取財物，其犯罪手法相同，且反覆實施
    詐取財物行為，本院認被告上開犯行，應係基於常業詐欺犯
    意而為，公訴人認被告係犯刑法第三百三十九條第一項普通
    詐欺取財罪，尚有未洽。然其起訴基本社會事實相同，起訴
    法條，應予變更。
四、原判決以被告罪證明確，因予適用刑法第廿八條、第三四○
    條，罰金罰鍰提高標準條例第一條前段規定，並審酌被告貪
    圖小利，在素不相識「吳金良、鍾坤亮」等人邀約下，擔任
    公司人頭負責人，申請支票，供詐欺集團使用，致被害人公
    司誤信為正當交易，而藉此詐取附表所示被害人財物，金額
    計達一七六六萬九一五九元，對金融交易秩序及被害人營運
    損害甚鉅，然被告犯後坦承犯行，且非詐欺集團主謀等一切
    情狀，量處有期徒刑三年十月，以資懲儆。
五、併案意旨略以（即台灣高雄地方法院檢察署九十三年偵字第
    五八九九號、偵緝字第一八九五號）：查被告地○○及「鍾
    坤亮」等詐騙集團，承前常業詐欺犯意聯絡，由地○○擔任
    人頭，以浤倡公司名義，依動產擔保交易法附條件買賣方式
    ，向匯豐公司購得ＺＧ－八六八二號小貨車一輛。雙方約定
    自九十二年三月十日起至九十五年七月十日止，分十八期按
    月償還二萬七三○六元，且應將上開小貨車存放於上址高雄
    市○○路，於價金未給付完畢前，僅得占有使用，不得任意
    遷移或為其他處分。詎僅繳納二期分期款，地○○與「吳金
    良」即將上開小貨車，駛往高雄市○○路某當鋪典當，致匯
    豐公司追償無著，受有損害云云。惟查:
  (一)按動產擔保交易法第三十八條之罪，係因特定關係而成立之
    罪，其犯罪主體，須為動產擔保交易之債務人，亦即須限於
    依法訂立動產抵押，在契約負有債務之人，始該當之。至債
    務人之法定代理人或其他利害關係人，除有刑法第三十一條
    教唆、幫助或與債務人共同實施情形，應以共犯論外，不能
    單獨成立本罪（最高法院八十四年台非字第一四０號判決參
    照）。
  (二)次查本件訂立附條件買賣契約當事人，為出賣人匯豐公司及
    買受人浤倡股份有限公司，且設定動產擔保抵押當事人，亦
    為抵押權人匯豐公司及債務人浤倡股份有限公司，有附條件
    買賣契約書及高雄市監理處動產擔保交易登記證明書在卷可
    按（詳雄檢九十二年發查字第四三六三號發查卷四至五頁）
    。易言之，本件動產擔保交易之債務人，實為浤倡股份有限
    公司，而非被告地○○。是被告地○○既非動產擔保交易債
    務人，自難以本罪相繩，附此敘明。
六、本院經核，原判決認事用法，均無違誤，量刑亦稱妥適。被
    告上訴意旨，以原判決量刑過重，而指摘原判決不當云云。
    然查本件被告擔任人頭負責人，向附表所示二八家被害人，
    詐騙高達一七六六萬九一五九元金額，雖被告非擔任詐騙集
    團主謀，但被告提供其姓名，充當詐騙集團人頭負責人，亦
    屬詐騙集團共犯，其犯行難謂輕微，原判決審酌被告，犯後
    坦承犯行，量處有期徒刑三年十月，本院認原判決量刑符合
    罪刑相當原則，洵屬正當。被告上訴意旨，指摘原判決量刑
    過重，依上所述，為無理由，應予駁回。
據上論斷，應依刑事訴訟法第368條，判決如主文。
本案經檢察官到庭執行職務。
中　　華　　民　　國　　94　　 年　　6 　　月　　9　　日
                  刑事第六庭     審判長法　官  蔡崇義
                                       法　官  吳永宋
                                       法　官  董武全
以上正本證明與原本無異。
如不服本判決，應於收受本判決後十日內向本院提出上訴書狀。
其未敘述上訴理由者並得於提起上訴後十日內向本院補提理由書
狀（均須按他造當事人之人數附繕本）「切勿逕送上級法院」。
　　　　　　　　　　　　　　　　　　 　書記官  許美惠
中　　華　　民　　國　　94　　年　　6 　　月　　15　　日
附錄法條：
刑法第340條：
以犯第三百三十九條之罪為常業者，處一年以上七年以下有期徒
刑，得併科五萬元以下罰金。
附表：
┌─┬────┬────┬─────┬───────┬───────┬──────┬─────┐
│編│被告方面│被害公司│訂貨或送貨│被告等所開立之│　詐騙財物　　│  相關文件　│   備註　 │
│號│接洽者  │及告訴代│時間、地點│　　支　票    │  及金額      │            │          │
│  │        │理人    │          │              │              │            │          │
├─┼────┼────┼─────┼───────┼───────┼──────┼─────┤
│01│不詳    │中僑企業│92/02/11至│面額30849元   │電解電容產品  │訂購單五紙、│92發查1731│
│  │        │社      │92/05/24，│中國農民銀行小│新臺幣（下同）│出貨單一紙、│卷4至16頁 │
│  │        │戊○○  │送貨至上址│港分行        │470895元      │貨運文件五紙│          │
│  │        │        │鳳西街浤倡│              │              │、發票二張  │          │
│  │        │        │公司      │              │              │            │          │
├─┼────┼────┼─────┼───────┼───────┼──────┼─────┤
│02│郭小姐　│高旺螺絲│92/03/04至│發票日92/06/10│螺絲0000000支 │出貨單三紙、│警卷50頁至│
│  │黃小姐　│股份有限│92/06/03，│面額194405元  │0000000元     │訂貨單二紙、│56頁      │
│  │　　　　│公司　　│送貨至上址│中國農民銀行小│              │銷貨明細一紙│          │
│  │　　　　│戌○○　│鳳西街浤倡│港分行        │              │            │          │
│  │　　　　│　　　　│公司      │票號x0000000  │              │            │          │
├─┼────┼────┼─────┼───────┼───────┼──────┼─────┤
│03│潘先生  │崑銘機械│92/06/05送│支票二紙      │沖床3台       │訂貨單一紙  │警卷59頁至│
│  │洪小姐  │工業有限│貨至上址龍│發票日92/06/│328000元      │            │60頁      │
│  │        │公司    │鳳路浤倡公│  05          │              │            │          │
│  │        │壬○○  │司        │  面額100000元│              │            │          │
│  │        │        │          │  中國農銀    │              │            │          │
│  │        │        │          │  小港分行    │              │            │          │
│  │        │        │          │  票號x0000000│              │            │          │
│  │        │        │          │              │              │            │          │
│  │        │        │          │發票日92/06/│              │            │          │
│  │        │        │          │  30          │              │            │          │
│  │        │        │          │  面額22800元 │              │            │          │
│  │        │        │          │  付款銀行不詳│              │            │          │
│  │        │        │          │  票號不詳    │              │            │          │
│  │        │        │          │              │              │            │          │
├─┼────┼────┼─────┼───────┼───────┼──────┼─────┤
│04│游先生  │巨鑫高爾│92/05/31送│發票日92/07/01│高爾夫球具5組 │            │警卷63頁  │
│  │李貞儀  │夫球精品│貨至上址龍│面額 145000 元│145000元      │            │          │
│  │        │店      │鳳路浤倡公│中小企銀小港分│              │            │          │
│  │        │寅○○  │司        │行            │              │            │          │
│  │        │        │          │票號 TA0000000│              │            │          │
│  │        │        │          │號            │              │            │          │
├─┼────┼────┼─────┼───────┼───────┼──────┼─────┤
│05│李貞儀  │維露實業│92/06/05送│支票二紙      │ 米酒180箱  │出貨單二紙  │警卷66頁至│
│  │        │有限公司│貨至上址龍│發票日92/06/│ 烏豆酒、人 │訂購單一紙  │68頁      │
│  │        │陳永仁、│鳳路浤倡公│  13          │   參酒各5箱  │            │          │
│  │        │巳○○  │司        │  面額119200元│ 礦泉水55箱 │            │          │
│  │        │        │          │  郵政儲金匯業│  【大】60箱  │            │          │
│  │        │        │          │  局          │  【小】      │            │          │
│  │        │        │          │  票號B0000000│ 青草茶、冬 │            │          │
│  │        │        │          │  號          │   瓜茶、酸梅 │            │          │
│  │        │        │          │發票日92/07/│   湯各100箱  │            │          │
│  │        │        │          │  09          │   177125元   │            │          │
│  │        │        │          │  面額57925元 │              │            │          │
│  │        │        │          │  中小企銀小港│              │            │          │
│  │        │        │          │  分行        │              │            │          │
│  │        │        │          │  票號TA132355│              │            │          │
│  │        │        │          │  5號         │              │            │          │
├─┼────┼────┼─────┼───────┼───────┼──────┼─────┤
│06│蔡佩圜  │創旌企業│92/06/05、│支票三紙      │外科手術口罩70│訂購單一紙  │警卷70頁至│
│  │        │有限公司│/09、/13訂│發票日92/06/│000個、M/38210│            │74頁      │
│  │        │己○○  │貨、送貨至│  14          │口罩6000個、光│            │          │
│  │        │        │上址鳳西街│  面額0000000 │觸媒口罩9箱   │            │          │
│  │        │        │浤倡公司  │  元          │0000000元     │            │          │
│  │        │        │          │  郵政儲金匯業│              │            │          │
│  │        │        │          │  局          │              │            │          │
│  │        │        │          │  票號B0000000│              │            │          │
│  │        │        │          │  號          │              │            │          │
│  │        │        │          │發票日92/06/│              │            │          │
│  │        │        │          │  13          │              │            │          │
│  │        │        │          │  面額471200元│              │            │          │
│  │        │        │          │  郵政儲金匯業│              │            │          │
│  │        │        │          │  局          │              │            │          │
│  │        │        │          │  票號B0000000│              │            │          │
│  │        │        │          │  號          │              │            │          │
│  │        │        │          │發票日92/06/│              │            │          │
│  │        │        │          │  / 16        │              │            │          │
│  │        │        │          │  面額542400元│              │            │          │
│  │        │        │          │  第一商銀小港│              │            │          │
│  │        │        │          │  分行        │              │            │          │
│  │        │        │          │  票號TA132355│              │            │          │
│  │        │        │          │  7號         │              │            │          │
│  │        │        │          │              │              │            │          │
│  │        │        │          │              │              │            │          │
├─┼────┼────┼─────┼───────┼───────┼──────┼─────┤
│07│蔡佩圜  │弘欣旺股│92/04訂貨 │發票日92/06/10│呼拉圈10000個 │訂貨、出貨  │警卷81頁至│
│  │        │份有限公│92/05/26送│面額516018元  │516018元      │單、發票各  │87頁      │
│  │        │司      │貨至鳳西街│中國農銀小港分│              │一紙、出庫  │          │
│  │        │庚○○  │浤倡公司  │行            │              │單三紙      │          │
│  │        │        │          │票號X0000000號│              │            │          │
│  │        │        │          │              │              │            │          │
├─┼────┼────┼─────┼───────┼───────┼──────┼─────┤
│08│蔡佩圜  │長瑞塑膠│92/04/08至│發票日92/06/10│塑膠用品250片 │銷貨明細一份│警卷90頁至│
│  │        │有限公司│92/06/09  │面額136500元  │325000元（未）│            │94頁      │
│  │        │林瑞祥、│送貨至上址│臺灣土地銀行新│              │            │          │
│  │        │賴碧苑、│鳳西街浤倡│興分行（蘇恩男│              │            │          │
│  │        │天○○  │公司      │）            │              │            │          │
│  │        │        │          │票號BXA0000000│              │            │          │
│  │        │        │          │號            │              │            │          │
├─┼────┼────┼─────┼───────┼───────┼──────┼─────┤
│09│洪小姐  │尚源順企│92/06/09送│發票日92/06/16│五花肉3709斤  │無          │警卷99頁  │
│  │        │業行    │貨至上址龍│面額289357元  │289357元      │            │          │
│  │        │酉○○  │鳳路浤倡公│第一商銀小港分│              │            │          │
│  │        │        │司        │行            │              │            │          │
│  │        │        │          │票號TA0000000 │              │            │          │
│  │        │        │          │號            │              │            │          │
│  │        │        │          │              │              │            │          │
│  │        │        │          │              │              │            │          │
├─┼────┼────┼─────┼───────┼───────┼──────┼─────┤
│10│溫瑞華  │宸遠科技│92/01/28至│支票二紙      │ 電容器0000000│訂購、托運單│警卷106頁 │
│  │蔡佩圜  │股份有限│92/07/05  │發票日92/06/│ 顆           │各十紙      │至122頁   │
│  │        │公司    │送貨至上址│  10          │ 817856元     │            │          │
│  │        │胡湘麒、│鳳西街浤倡│  面額73931元 │              │            │          │
│  │        │許宏旭、│公司      │  中國農銀小港│              │            │          │
│  │        │亥○○  │          │  分行        │              │            │          │
│  │        │        │          │  票號FAY20737│              │            │          │
│  │        │        │          │  55號        │              │            │          │
│  │        │        │          │發票日92/07/│              │            │          │
│  │        │        │          │  10          │              │            │          │
│  │        │        │          │  面額50400元 │              │            │          │
│  │        │        │          │  臺灣土地銀行│              │            │          │
│  │        │        │          │  新興分行（蘇│              │            │          │
│  │        │        │          │  恩男）      │              │            │          │
│  │        │        │          │  票號BXA 0976│              │            │          │
│  │        │        │          │  743號       │              │            │          │
├─┼────┼────┼─────┼───────┼───────┼──────┼─────┤
│11│蔡佩圜  │蔡文豹企│92/04/16訂│發票日92/06/10│ 美孚潤滑48箱 │訂貨、對帳、│警卷124頁 │
│  │        │業有限公│貨，4月、5│面額34440元   │ 53760元      │回收單      │至130頁   │
│  │        │司      │月間送貨至│臺灣土地銀行新│              │            │          │
│  │        │蔡雅雄  │上址鳳西街│興分行（蘇恩男│              │            │          │
│  │        │宇○○  │浤倡公司  │）            │              │            │          │
│  │        │        │          │票號BXA0000000│              │            │          │
│  │        │        │          │號            │              │            │          │
├─┼────┼────┼─────┼───────┼───────┼──────┼─────┤
│12│李貞儀  │春竹企業│92/06/05訂│發票日92/06/15│熱熔膠片40包  │無          │警卷135頁 │
│  │        │社      │貨，      │面額75000元   │75000元       │            │至139頁   │
│  │        │莊章志  │92/06/07  │第一商銀小港分│              │            │          │
│  │        │申○○  │送貨至上址│行            │              │            │          │
│  │        │        │龍鳳路浤倡│票號TA0000000 │              │            │          │
│  │        │        │公司      │號            │              │            │          │
├─┼────┼────┼─────┼───────┼───────┼──────┼─────┤
│13│范小姐  │遠總事務│91/11/29送│未開票        │夏普牌影印機1 │租約、出貨簽│警卷142頁 │
│  │梁小姐  │機器行  │貨至上址鳳│              │台            │收單        │至143頁   │
│  │        │丁○○  │西街浤倡公│              │不詳          │            │          │
│  │        │        │司        │              │              │            │          │
├─┼────┼────┼─────┼───────┼───────┼──────┼─────┤
│14│蔡佩圜  │淇豐紙器│92/01/30至│發票日92/06/10│紙器6560個    │出貨傳票九紙│警卷146頁 │
│  │        │有限公司│92/05/29  │面額58464元   │216437元      │            │至152頁   │
│  │        │宙○○  │送貨至上址│中國農銀小港分│              │            │          │
│  │        │        │鳳西街浤倡│行            │              │            │          │
│  │        │        │公司      │票號FAY0000000│              │            │          │
│  │        │        │          │號            │              │            │          │
├─┼────┼────┼─────┼───────┼───────┼──────┼─────┤
│15│蔡佩圜  │揚喻興業│92/04、92/│發票日92/06/10│塑膠棧版300片 │訂貨、出貨單│警卷156頁 │
│  │        │有限公司│05訂貨，92│面額51450元   │388700元      │各五紙      │、158頁至1│
│  │        │辰○○  │/06/06送貨│臺灣土地銀行新│              │            │65頁      │
│  │        │        │至上址鳳西│興分行（蘇恩男│              │            │          │
│  │        │        │街浤倡公司│）            │              │            │          │
│  │        │        │          │票號BXA0000000│              │            │          │
│  │        │        │          │號            │              │            │          │
├─┼────┼────┼─────┼───────┼───────┼──────┼─────┤
│16│黃小姐  │直昇塑膠│92/04/21、│發票日92/07/10│螺絲座536000粒│發票三紙、詢│警卷167頁 │
│  │郭小姐  │企業有限│04/30、5月│面額42158元   │476730元      │價單一紙、出│至186頁   │
│  │        │公司    │、6月送貨 │付款銀行不詳  │              │貨單十七紙、│          │
│  │        │陳敬岩  │至上址鳳西│票號不詳      │              │回收、訂購單│          │
│  │        │        │街浤倡公司│              │              │各三紙、對帳│          │
│  │        │        │          │              │              │單二紙      │          │
├─┼────┼────┼─────┼───────┼───────┼──────┼─────┤
│17│黃小姐  │航谷企業│92/05/05至│未開票        │塑膠螺絲座4776│估價單五紙、│警卷190頁 │
│  │郭小姐  │有限公司│92/06/05  │              │00個          │送貨單三紙  │至191頁   │
│  │        │癸○○  │送貨至上址│              │434616元（未稅│            │          │
│  │        │        │鳳西街浤倡│              │）            │            │          │
│  │        │        │公司      │              │              │            │          │
├─┼────┼────┼─────┼───────┼───────┼──────┼─────┤
│18│黃小姐  │上大企業│92/03某日 │支票二紙      │塑膠螺絲座1461│估價單十二紙│警卷195頁 │
│  │郭惇渝  │行      │至92/06/09│發票日92/06/│000個         │、訂購單二紙│至208頁、2│
│  │        │侯麗鳳  │送貨至上址│  10          │0000000元（未 │            │10頁至216 │
│  │        │未○○  │鳳西街浤倡│  面額489240元│稅）          │            │頁        │
│  │        │        │公司      │  中國農銀小港│              │            │          │
│  │        │        │          │  分行        │              │            │          │
│  │        │        │          │  票號FAY20737│              │            │          │
│  │        │        │          │  89號        │              │            │          │
│  │        │        │          │發票日92/06/│              │            │          │
│  │        │        │          │  10          │              │            │          │
│  │        │        │          │  面額369360元│              │            │          │
│  │        │        │          │  中國農銀小港│              │            │          │
│  │        │        │          │  分行        │              │            │          │
│  │        │        │          │  票號FAY20741│              │            │          │
│  │        │        │          │  21號        │              │            │          │
├─┼────┼────┼─────┼───────┼───────┼──────┼─────┤
│19│黃小姐  │柯穎五金│92/03/15至│支票三紙      │三角片624815片│交貨單十四紙│警卷218頁 │
│  │郭小姐  │企業公司│92/06/03  │發票日92/06/│螺絲491192支  │            │至227頁   │
│  │        │辛○○  │送貨至上址│  10          │0000000元     │            │          │
│  │        │        │鳳西街浤倡│  面額140544元│              │            │          │
│  │        │        │公司      │  中國農銀小港│              │            │          │
│  │        │        │          │  分行        │              │            │          │
│  │        │        │          │  票號FAY20741│              │            │          │
│  │        │        │          │  37號        │              │            │          │
│  │        │        │          │發票日92/07/│              │            │          │
│  │        │        │          │  10          │              │            │          │
│  │        │        │          │  面額21588元 │              │            │          │
│  │        │        │          │  中國農銀小港│              │            │          │
│  │        │        │          │  分行        │              │            │          │
│  │        │        │          │  票號FAY20737│              │            │          │
│  │        │        │          │  94號        │              │            │          │
│  │        │        │          │發票日92/07/│              │            │          │
│  │        │        │          │  10          │              │            │          │
│  │        │        │          │  面額200000元│              │            │          │
│  │        │        │          │  中國農銀小港│              │            │          │
│  │        │        │          │  分行        │              │            │          │
│  │        │        │          │  票號FAY20741│              │            │          │
│  │        │        │          │  38號        │              │            │          │
├─┼────┼────┼─────┼───────┼───────┼──────┼─────┤
│20│蔡佩圜  │勤利企業│92/03某日 │支票二紙      │螺絲0000000支 │無          │          │
│  │        │行      │至92/06某 │發票日92/06/│711950元      │            │          │
│  │        │甲○○  │日送貨至上│  10          │              │            │          │
│  │        │        │址鳳西街浤│ 面額196875元 │              │            │          │
│  │        │        │倡公司    │ 中國農銀小港 │              │            │          │
│  │        │        │          │ 分行         │              │            │          │
│  │        │        │          │ 票號不詳     │              │            │          │
│  │        │        │          │發票日92/07/│              │            │          │
│  │        │        │          │  10          │              │            │          │
│  │        │        │          │  面額97467元 │              │            │          │
│  │        │        │          │  中國農銀小港│              │            │          │
│  │        │        │          │  分行        │              │            │          │
│  │        │        │          │  票號不詳    │              │            │          │
├─┼────┼────┼─────┼───────┼───────┼──────┼─────┤
│21│郭小姐  │興盈工業│92/04/15至│支票二紙      │三角鐵片154900│訂購單二紙、│警卷235頁 │
│  │黃小姐  │公司    │06/03送貨 │發票日92/06/│0片           │保管單十三紙│至245頁   │
│  │        │李俊良  │至上址鳳西│  10          │0000000元     │            │          │
│  │        │丙○○  │街浤倡公司│  面額355824元│              │            │          │
│  │        │        │          │  中國農銀小港│              │            │          │
│  │        │        │          │  分行        │              │            │          │
│  │        │        │          │  票號FAY20741│              │            │          │
│  │        │        │          │  23號        │              │            │          │
│  │        │        │          │發票日92/06/│              │            │          │
│  │        │        │          │  10          │              │            │          │
│  │        │        │          │  面額350000元│              │            │          │
│  │        │        │          │  中國農銀小港│              │            │          │
│  │        │        │          │  分行        │              │            │          │
│  │        │        │          │  票號FAY20741│              │            │          │
│  │        │        │          │  22號        │              │            │          │
├─┼────┼────┼─────┼───────┼───────┼──────┼─────┤
│22│蔡佩圜  │高新有限│92/02/10至│支票三紙      │殼牌機油137箱 │訂購單三紙、│警卷251頁 │
│  │        │公司    │92/06/09  │發票日92/06/│376619元      │銷貨單十三紙│至263頁   │
│  │        │蘇俊豪  │送貨至不詳│  10          │              │            │          │
│  │        │丑○○  │地點      │  面額66150元 │              │            │          │
│  │        │        │          │  中國農銀小港│              │            │          │
│  │        │        │          │  分行        │              │            │          │
│  │        │        │          │  票號FAY20730│              │            │          │
│  │        │        │          │  94號        │              │            │          │
│  │        │        │          │發票日92/06/│              │            │          │
│  │        │        │          │  30          │              │            │          │
│  │        │        │          │  面額65730元 │              │            │          │
│  │        │        │          │  中國農銀小港│              │            │          │
│  │        │        │          │  分行        │              │            │          │
│  │        │        │          │  票號FAY20737│              │            │          │
│  │        │        │          │  80號        │              │            │          │
│  │        │        │          │發票日92/08/│              │            │          │
│  │        │        │          │  10          │              │            │          │
│  │        │        │          │  面額65730元 │              │            │          │
│  │        │        │          │  臺灣土地銀行│              │            │          │
│  │        │        │          │  新興分行（蘇│              │            │          │
│  │        │        │          │  恩男）      │              │            │          │
│  │        │        │          │  票號BXA08637│              │            │          │
│  │        │        │          │  35號        │              │            │          │
├─┼────┼────┼─────┼───────┼───────┼──────┼─────┤
│23│黃淑玲  │同虹企業│92/03/23至│支票三紙      │三角鐵片100000│訂購單四紙、│警卷266頁 │
│  │郭惇渝  │有限公司│92/05/22  │發票日92/06/│0片           │發票二紙、切│至277頁   │
│  │        │子○○○│送貨至上址│  10          │0000000元     │結書一紙、送│          │
│  │        │        │鳳西街浤倡│  面額100000元│              │貨單八紙    │          │
│  │        │        │公司      │  中國農銀小港│              │            │          │
│  │        │        │          │  分行        │              │            │          │
│  │        │        │          │  票號FAY20733│              │            │          │
│  │        │        │          │  19號        │              │            │          │
│  │        │        │          │發票日92/06/│              │            │          │
│  │        │        │          │  10          │              │            │          │
│  │        │        │          │  面額100000元│              │            │          │
│  │        │        │          │  中國農銀小港│              │            │          │
│  │        │        │          │  分行        │              │            │          │
│  │        │        │          │  票號FAY20733│              │            │          │
│  │        │        │          │  20號        │              │            │          │
│  │        │        │          │發票日92/06/│              │            │          │
│  │        │        │          │  10          │              │            │          │
│  │        │        │          │  面額787500元│              │            │          │
│  │        │        │          │  中國農銀小港│              │            │          │
│  │        │        │          │  分行        │              │            │          │
│  │        │        │          │  票號FAY20741│              │            │          │
│  │        │        │          │  24號        │              │            │          │
│  │        │        │          │              │              │            │          │
├─┼────┼────┼─────┼───────┼───────┼──────┼─────┤
│24│不詳    │鍵偉電子│92/02/26、│支票三紙      │電容器782000顆│出貨、訂貨單│警卷281頁 │
│  │        │公司    │92/03/18、│發票日92/02/│543375元      │各五紙、發票│、警卷283 │
│  │        │玄○○  │92/04/14、│  11          │              │六紙        │頁至294頁 │
│  │        │        │92/05/16、│  面額1365元  │              │            │          │
│  │        │        │92/06/02  │  中國農銀小港│              │            │          │
│  │        │        │交貨處不詳│  分行        │              │            │          │
│  │        │        │          │  票號FAY20717│              │            │          │
│  │        │        │          │  75號        │              │            │          │
│  │        │        │          │發票日92/06/│              │            │          │
│  │        │        │          │  10          │              │            │          │
│  │        │        │          │  面額61425元 │              │            │          │
│  │        │        │          │  中國農銀小港│              │            │          │
│  │        │        │          │  分行        │              │            │          │
│  │        │        │          │  票號FAY20737│              │            │          │
│  │        │        │          │  54號        │              │            │          │
│  │        │        │          │發票日92/07/│              │            │          │
│  │        │        │          │  10          │              │            │          │
│  │        │        │          │  面額40950元 │              │            │          │
│  │        │        │          │  臺灣土地銀行│              │            │          │
│  │        │        │          │  新興分行（蘇│              │            │          │
│  │        │        │          │  恩男）      │              │            │          │
│  │        │        │          │  票號BXA09767│              │            │          │
│  │        │        │          │  41          │              │            │          │
├─┼────┼────┼─────┼───────┼───────┼──────┼─────┤
│25│伍小姐  │加良實業│92/05/16  │未開票        │浴巾、沐浴條、│訂貨單二紙  │警卷296頁 │
│  │        │有限公司│、92/05/20│              │便當盒、鴨子杯│            │          │
│  │        │乙○○  │交貨處不詳│              │94114元       │            │          │
│  │        │        │          │              │              │            │          │
├─┼────┼────┼─────┼───────┼───────┼──────┼─────┤
│26│地○○  │協輝企業│92/1月間至│支票三紙（未存│阿吉普機油1004│無          │          │
│  │蔡佩圜  │行      │92/05/12  │卷）          │罐            │            │          │
│  │        │柯清雄  │          │發票日分別為  │108998元      │            │          │
│  │        │        │          │92/06/10      │              │            │          │
│  │        │        │          │92/07/10      │              │            │          │
│  │        │        │          │92/08/10      │              │            │          │
│  │        │        │          │金額分別為    │              │            │          │
│  │        │        │          │33498元       │              │            │          │
│  │        │        │          │15500元       │              │            │          │
│  │        │        │          │22470元       │              │            │          │
│  │        │        │          │票號、銀行均不│              │            │          │
│  │        │        │          │詳            │              │            │          │
├─┼────┼────┼─────┼───────┼───────┼──────┼─────┤
│27│溫小姐  │奇立特有│92/02/21、│支票二紙      │電容器3批     │訂購、送貨單│          │
│  │蔡小姐  │限公司  │92/03/12、│發票日92/06/│              │各三紙      │          │
│  │游經理  │午○○  │92/04/09  │  10          │              │            │          │
│  │        │        │訂貨      │  面額23678元 │              │            │          │
│  │        │        │92/02/21、│  中國農銀小港│              │            │          │
│  │        │        │92/03/21、│  分行        │              │            │          │
│  │        │        │92/04/09  │  票號FAY20737│              │            │          │
│  │        │        │送貨至上址│  69號        │              │            │          │
│  │        │        │鳳西街    │發票日92/07/│              │            │          │
│  │        │        │          │  10          │              │            │          │
│  │        │        │          │  面額33495元 │              │            │          │
│  │        │        │          │  中國農銀小港│              │            │          │
│  │        │        │          │  分行        │              │            │          │
│  │        │        │          │  票號FAX10465│              │            │          │
│  │        │        │          │  52號        │              │            │          │
│  │        │        │          │              │              │            │          │
├─┼────┼────┼─────┼───────┼───────┼──────┼─────┤
│28│溫瑞華  │兆旭有限│92/03/20、│未開票        │電子連接器排針│訂購單二紙、│          │
│  │        │公司    │92/05/05  │              │2批           │送貨單五紙  │          │
│  │        │卯○○  │訂貨      │              │437280元      │            │          │
│  │        │        │92/03/25、│              │              │            │          │
│  │        │        │92/03/27、│              │              │            │          │
│  │        │        │92/04/02、│              │              │            │          │
│  │        │        │92/05/16  │              │              │            │          │
│  │        │        │送貨至上址│              │              │            │          │
│  │        │        │鳳西街    │              │              │            │          │
└─┴────┴────┴─────┴───────┴───────┴──────┴─────┘
